臺灣新竹地方法院刑事判決　　　　　　　　　　　　　　九十年度訴字第四二八號
　　公　訴　人　臺灣新竹地方法院檢察署檢察官
　　被　　　告　甲○○
右列被告因偽造文書等案件，經提起公訴（九十年度偵字第二五二五號），判決如左
：
    主  文
甲○○連續行使偽造私文書，足以生損害於他人，處有期徒刑陸月，如易科罰金，以
佰元折算壹日。
如附表所示簽帳單持卡人簽名欄偽造之「乙○○」署名共拾貳枚，均沒收。
    事  實
一、甲○○與乙○○為美容美髮業同事，於民國九十年四月十六日上午，竟意圖為自
    己不法之所有，在位於新竹市○○路七號二樓之公司內，乘人不注意之際，竊取
    同事乙○○所有之中國國際商業銀行（下稱中國商銀）所發行之ＶＩＳＡ信用卡
    卡號0000000000000000及上海商業儲蓄銀行（下稱上海銀行）
    所發行之ＶＩＳＡ信用卡卡號0000000000000000號各一張後據
    為己有。甲○○復基於意圖為自己不法所有之概括犯意，連續六次於附表編號一
    至六所示之時、地，持上開竊得之信用卡至附表所示之特約商店，佯稱為上開信
    用卡之持有人，交付信用卡供特約商店店員在印錄機上刷卡辨識，經商店店員交
    付簽帳單後，連續在附表所示之每筆消費之簽帳單上偽簽「乙○○」之署押共計
    十二枚（每份簽帳單，均為一式二聯，採複寫方法，故甲○○於每份簽帳單之客
    戶存查聯上偽簽「乙○○」之署押，即同時複寫於該簽帳單之特約商店存查聯）
    ，表示係乙○○本人簽帳消費，再將偽造之簽帳單交還特約商店店員而行使偽造
    私文書，使附表所示之特約商店店員陷於錯誤，分別交付甲○○如附表所示之商
    品，總計新臺幣（下同）二萬三千二百六十三元，足以生損害於乙○○、中國商
    銀、上海銀行及如附表所示之特約商店，後來經乙○○發現信用卡被竊後詢及甲
    ○○始知係甲○○偷竊及盜刷始報警處理而查獲上情。案經乙○○訴請偵查起訴
    。
    理  由
一、認定犯罪事實所憑之證據及其認定之理由：
（一）被告甲○○於警局訊問時、檢察官偵查中及本院訊問審理時之自白。
（二）核與告訴人即被害人乙○○於警訊、偵查中及本院訊問時指訴之失竊及被盜刷
      之情節相符。
（三）並經證人即被告向附表編號五商店購買服飾之店員魏春香於警訊中證述屬實。
（四）此外，復有信用卡持卡人當期消費查詢表（即盜刷金額明細表）二紙、如附表
      所示之簽帳單商店存根聯影本六紙、贓證物品認領保管收據一紙附於偵查卷宗
      ，及中國商銀九十年十二月十七日（九０）中凱字第０九六二號函、上海銀行
      九十年十二月二十日上信風字第００１７４號函附於本院卷宗可查。
（五）綜上，足認被告上開自白確與事實相符，本件事證已經明確，被告犯行足以認
      定，應予以依法論罪科刑。
二、論罪、科刑及刑罰加重與適用之法律：
（一）被告於附表所示之各筆消費簽帳單上偽造「乙○○」之署名，復將簽帳單交還
      特約商店人員持以行使，使商店人員陷於錯誤，而交付衣服、手機等商品，顯
      然對簽帳單之內容有所主張，自足以生損害於乙○○、中國商銀、上海銀行及
      各該特約商店。按於信用卡簽帳單上偽簽姓名，不待依據習慣或特約，單從形
      式上觀察，即足以知悉係表示已收受特約商店所交付之交易標的物或消費標的
      ，含有收據性質，核屬於刑法第二百十條所稱之私文書。是被告甲○○所為，
      係分別觸犯：
    (1)刑法第三百二十條第一項之普通竊盜罪；
    (2)刑法第二百十六條、第二百十條之行使偽造私文書罪及第三百三十九條第一項
      詐欺取財罪。被告偽造署押為偽造私文書之部分行為，而偽造私文書之低度行
      為又為行使之高度行為所吸收，均不另論罪。
（二）被告先後多次行使偽造私文書及詐欺取財之犯行，均時間緊接，犯罪構成要件
      相同，顯係基於概括犯意為之，應均依連續犯規定論以一罪，並依法加重其刑
      。
（三）被告所犯上開竊盜罪、連續行使偽造私文書罪、連續詐欺取財罪間，有方法結
      果之牽連關係，應依刑法第五十五條規定從一重以連續行使偽造私文書罪處斷
（四）審酌被告乃因缺錢而未經告訴人即被害人之同意即持他人之信用卡以盜刷購物
      之犯罪動機、目的、手段、與被害人係同事之關係，及其竊得財物之價值、刷
      卡消費之金額、對信用卡持有人所造成之損害程度，以及事後尚能坦白承認犯
      行之態度，然於本院訊問審理期間每每謊稱已將盜刷金額返還被害人，惟並未
      提出任何證明，並且經被害人乙○○否認被告有賠償任何金錢，嗣經合法傳喚
      均未能到庭與被害人對質並提出其所云之已賠償之證明，而中國商銀上開函示
      亦說明被告並未清償盜刷之金額，並已對被告提起刑事附帶民事訴訟之賠償（
      本院九十年度附民字第一四六號），嗣再經本院通緝到案審理辯論終結時仍指
      稱已賠償被害人之損失，惟亦仍未提出任何證明，復經本院電詢被害人乙○○
      仍指稱被告不僅未經賠償任何損失亦從未與被害人聯絡，有公務電話紀錄一紙
      在卷可按，是可認被告犯後之態度不能謂已深知悔悟等一切情狀，量處如主文
      第一項所示之刑，並諭知易科罰金之折算標準，以資懲儆。
（五）至被告於簽帳單上之客戶存查聯、商店存查聯上偽造被害人「乙○○」之署名
      共十二枚（一式複寫二枚），均係被告偽造之署押，並無其他證據證明業已滅
      失，應依刑法第二百十九條之規定，宣告沒收。
三、依刑事訴訟法第二百九十九條第一項前段，刑法第五十六條、第二百十六條、第
    二百十條、第三百二十條第一項、第三百三十九條第一項、第五十五條、第四十
    一條第一項、第二百十九條，罰金罰鍰提高標準條例第一條前段、第二條，判決
    如主文。
中      華      民      國    九十一    年      七      月     十九     日
                                    法  官  馮  俊  郎
右正本證明與原本無異。
如不服本判決，應於判決送達後十日內向本院提出上訴狀（應附繕本），上訴於臺灣
高等法院。
                                    書記官  鄭  姿  萍
中      華      民      國    九十一    年      七      月     十九     日
附錄本案論罪科刑實體法條全文：
刑法第三百二十條第一項：
意圖為自己或第三人不法之所有，而竊取他人之動產者，為竊盜罪，處五年以下有期
徒刑、拘役或五百元以下罰金。
刑法第三百三十九條第一項：
意圖為自己或第三人不法之所有，以詐術使人將本人或第三人之物交付者，處五年以
下有期徒刑、拘役或科或併科一千元以下罰金。
刑法第二百十條：
偽造、變造私文書，足以生損害於公眾或他人者，處五年以下有期徒刑。
刑法第二百十六條：
行使第二百十條至第二百十五條之文書者，依偽造、變造文書或登載不實事項或使登
載不實事項之規定處斷。
附  表：
┌─┬────┬────┬────┬─────┬────────────┐
│編│犯罪時間│犯罪地點│詐得財物│簽帳金額（│於簽帳單上偽造「乙○○」│
│號│        │        │        │新臺幣）  │之署押數目              │
├─┼────┼────┼────┼─────┼────────────┤
│一│九十年四│新竹市林│飲料    │八百元    │二枚（有一份簽帳單，為一│
│  │月十六日│森路四八│        │          │式二聯，採複寫方法，故李│
│  │十九時十│號二樓「│        │          │巧蘭於該簽帳單之客戶聯上│
│  │九分    │天秤座飲│        │          │偽簽「乙○○」之署押，即│
│  │        │食店」  │        │          │同時複寫於該簽帳單之特約│
│  │        │        │        │          │商店存查聯）。          │
├─┼────┼────┼────┼─────┼────────────┤
│二│九十年四│新竹市民│衣服、鞋│五千三百八│二枚（同右）            │
│  │月十六日│族路二號│子等物  │十元      │                        │
│  │十九時五│「太平洋│        │          │                        │
│  │十二分  │崇光百貨│        │          │                        │
│  │        │公司」  │        │          │                        │
├─┼────┼────┼────┼─────┼────────────┤
│三│九十年四│同右    │同右    │一千二百四│二枚（同右）          │
│  │月十六日│        │        │十二元    │                        │
│  │二十時十│        │        │          │                        │
│  │一分    │        │        │          │                        │
├─┼────┼────┼────┼─────┼────────────┤
│四│九十年四│同右    │同右    │三千七百五│二枚（同右）            │
│  │月十六日│        │        │十三元    │                        │
│  │二十時二│        │        │          │                        │
│  │十六分  │        │        │          │                        │
├─┼────┼────┼────┼─────┼────────────┤
│五│九十年四│新竹市中│衣服    │二千八百元│二枚（同右）            │
│  │月十八日│正台夜市│        │          │                        │
│  │十時十一│歪妹服飾│        │          │                        │
│  │分      │店      │        │          │                        │
├─┼────┼────┼────┼─────┼────────────┤
│六│九十年四│新竹市中│行動電話│九千三百十│二枚（同右）            │
│  │月十八日│正路九號│        │六元      │                        │
│  │十六時零│台灣大哥│        │          │                        │
│  │一分    │大中正分│        │          │                        │
│  │        │公司    │        │          │                        │
└─┴────┴────┴────┴─────┴────────────┘
